【裁判字號】    99,抗,548
【裁判日期】    990512
【裁判案由】    聲請撤銷緩刑
【裁判全文】
臺灣高等法院刑事裁定                   99年度抗字第548號
抗  告  人
即  受刑人  甲○○
上列抗告人因聲請撤銷緩刑案件，不服臺灣桃園地方法院中華民
國99年4月16日所為撤銷緩刑之裁定（99年度撤緩字第80號），
提起抗告，本院裁定如下：
    主  文
抗告駁回。
    理  由
一、原裁定略以：本件抗告人即受刑人甲○○前因違反保護令等
    案件，經原審於民國98年12月7日以98年度審簡字第460號判
    決判處拘役59日，如易科罰金以新台幣1千元折算1日，緩刑
    2 年，緩刑期間付保護管束，並禁止對吳如意實施家庭暴力
    或為任何騷擾之不法侵害行為，且應遠離吳如意之工作場所
    （「詳泉股份有限公司」，設於桃園縣八德市連城20號）至
    少100 公尺，於99年1月4日確定在案；又其於緩刑前之98年
    10月27日故意犯公共危險罪，經原審於98年12月31日以98年
    度桃交簡字第4316號判決判處拘役50日，並在99年2月1日確
    定，有上開各判決及本院被告前案紀錄表各1 份附卷可稽。
    觀諸抗告人於違反保護令等案件，尚在原審繫屬審理中，竟
    又於98年10月27日因酒醉駕車而為警移送法辦在案，而其酒
    醉之程度已達呼氣酒精濃度每公升1.28毫克之爛醉程度，足
    見受刑人並未因受到前案刑事追訴而有檢束行為反省之意，
    並且心存僥倖，其原宣告之緩刑，已難收預期之效果，而有
    執行刑罰之必要，爰依刑事訴訟法第476 條准許檢察官之聲
    請，裁定撤銷抗告人前揭緩刑之宣告等語。
二、抗告意旨則謂：抗告人因前在拖車公司上班，月入有限，須
    扶養2 名兒子，家境困難。所犯公共危險罪處拘役50日，已
    於99年4月13日每月1萬元分5 期，若加上本案拘役金額，抗
    告人實難負擔，懇請鈞院維持原審緩刑2 年之判決云云。
三、經查：
(一)按受緩刑之宣告而於緩刑前因故意犯他罪，而在緩刑期內受
    得易科罰金之有期徒刑、拘役或罰金之宣告確定，足認原宣
    告之緩刑難收其預期效果，而有執行刑罰之必要者，得撤銷
    其宣告，刑法第75條之1第1項第1 款所明定。緩刑宣告是否
    得撤銷，除須符合刑法第75條之1第1項各款之要件外，並採
    裁量撤銷主義，賦予法院撤銷與否之權限，特於第1 項規定
    實質要件為「足認原宣告之緩刑難收其預期效果，而有執行
    刑罰之必要」，供作審認之標準。亦即於上揭「得」撤銷緩
    刑之情形，法官應依職權本於合目的性之裁量，妥適審酌被
    告所犯前後數罪間，關於法益侵害之性質、再犯之原因、違
    反法規範之情節是否重大、被告主觀犯意所顯現之惡性及其
    反社會性等情，是否已使前案原為促使惡性輕微之被告或偶
    發犯、初犯改過自新而宣告之緩刑，已難收其預期之效果，
    而確有執行刑罰之必要。
(二)觀諸原審法院98年度審簡字第460號、98年度桃交簡字第431
    6 號判決及本院被告前案紀錄表所載，抗告人確係於前案緩
    刑前，有故意犯後案之罪之事實，而後案業在前案緩刑期間
    內受得易科罰金之有期徒刑之宣告確定。因抗告人前案係於
    98年8月9日晚上9時30分許、同年8月10日上午7 時30分許、
    同年8月10日上午7時45分許，先後3 次本於違反保護令之接
    續犯意，出言恐嚇言害安全，竟於該案尚審理期間，仍不知
    悔改，於98年10月27日酒醉駕車，其酒精濃度高達每公升1.
    28毫克之泥醉程度，足見抗告人前案違反保護令罪後，仍忝
    不知悔悟，而未能改過遷善，實無從認本件緩刑之宣告得收
    預期之效果，而有執行刑罰之必要，自符合刑法第75條之1
    第1項第1款規定。揆諸前揭法律之規定，原審依法撤銷其前
    所受緩刑之宣告，依法並無不當。抗告人以經濟能力有限，
    指摘原裁定有誤，核與上開緩刑宣告應否撤銷之法律上判斷
    無關，尚不足為有利於受刑人之論據，應認本件抗告為無理
    由，予以駁回。
據上論斷，應依刑事訴訟法第412條，裁定如主文。
中    華    民    國    99    年     5     月    12   日
                  刑事第二庭審判長法  官 洪光燦
                                  法  官 楊照男
                                  法  官 李麗玲
以上正本證明與原本無異。
不得再抗告。
                                  書記官 廖婷璇
中    華    民    國    99    年     5     月    12   日

司法院資訊處製作；財團法人民間司法改革基金會備份。
